【裁判字號】    98,審訴,3488
【裁判日期】    981020
【裁判案由】    毒品危害防制條例
【裁判全文】
臺灣高雄地方法院刑事判決            98年度審訴字第3488號
公  訴  人  臺灣高雄地方法院檢察署檢察官
被      告  甲○○
上列被告因毒品危害防制條例案件，經檢察官提起公訴（98年度
毒偵字第4465號），被告就被訴事實為有罪陳述，經本院告知簡
式審判程序意旨且聽取公訴人及被告之意見後，合議裁定由受命
法官獨任依簡式審判程式審理，判決如下：
      主  文
甲○○施用第一級毒品，累犯，處有期徒刑玖月。
    事  實
一、甲○○前因施用毒品案件，經臺灣臺南地方法院以89年度毒
    聲字第1648號裁定送觀察、勒戒後，認有繼續施用毒品之傾
    向，以89年度毒聲字第2332號裁定令入戒治處所施以強制戒
    治，於民國90年1 月16日停止戒治，所餘戒治期間付保護管
    束，於同年6 月28日保護管束期滿未經撤銷視為執行完畢，
    並經臺灣臺南地方法院檢察署檢察官於同年9 月25日以90年
    度戒毒偵字第482 號為不起訴處分確定。又於92年、94年間
    ，因施用毒品案件，經臺灣臺南地方法院分別以93年度訴緝
    字第90號、94年度簡字第832 號判處有期徒刑8 月、6 月確
    定，上開2 罪經減刑並定應執行刑為有期徒刑6 月15日確定
    ，並與甲○○前於89年間，因幫助販賣第二級毒品案件，經
    臺灣高等法院臺南分院以93年度上更一字第121 號判處有期
    徒刑4 年確定，接續執行，於97年9 月16日假釋付保護管束
    ，於98年3 月13日保護管束期滿未經撤銷視為執行完畢。詎
    其仍不知悔改，復基於施用第一級毒品海洛因之犯意，於98
    年7 月16日15時許，在高雄縣路竹鄉省道旁，以將海洛因摻
    水置於針筒內注射手臂血管之方式，施用第一級毒品海洛因
    1 次。嗣於同年7 月18日，經警徵得其同意後採尿送驗，結
    果呈嗎啡、可待因陽性反應，始悉上情。
二、案經高雄縣政府警察局湖內分局報請台灣高雄地方法院檢察
    署檢察官偵查起訴。
    理  由
一、本案被告甲○○所犯為死刑、無期徒刑、最輕本刑為3年以
    上有期徒刑以外之罪，其於準備程序中就被訴事實為有罪之
    陳述，經本院告知簡式審判程序之旨，並聽取當事人意見後
    ，合議庭認宜進行簡式審判程序，爰依刑事訴訟法第273 條
    之1 第1 項規定，裁定由受命法官獨任進行簡式審判程序，
    合先敘明。
二、前揭事實，業據被告甲○○於警詢、本院準備程序及審理中
    坦承不諱；又其為警所採尿液經送檢驗結果，呈嗎啡、可待
    因之陽性反應，有毒品案件嫌犯尿液採證對照表（編號代碼
    ：980202）及台灣檢驗科技股份有限公司98年7月29日濫用
    藥物尿液檢驗報告各1份在卷可稽；被告自白與事實相符，
    故本件事證明確，被告犯行應堪認定。
三、按海洛因為第一級毒品，毒品危害防制條例第2條第2項第1
    款定有明文。次按，修正毒品危害防制條例就施用毒品者，
    只於「初犯」及「五年後再犯」2 種情形有其追訴條件之限
    制，即須於初犯經觀察勒戒或強制戒治釋放後，5年內均無
    施用毒品之行為，始能認其前所實施之觀察勒戒或強制戒治
    已足遮斷毒癮，而得於5年後再犯時，再適用初犯之規定，
    重行觀察勒戒程式。倘5年內已經再犯，被依法追訴處罰，
    縱其第3次（或第3次以上）施用毒品之時間在初犯釋放5年
    以後，即與「5年後再犯」之情形有別，且因已於「5年內再
    犯」，顯見其再犯率甚高，原實施觀察勒戒或強制戒治，已
    無法收其實效，而無5年遮斷效之存在，自無再經觀察勒戒
    及強制戒治之必要，得逕行追訴處罰（最高法院95年度第7
    次、97年度第5次刑事庭會議決議參照）。是被告前於90年6
    月28日強制戒治執行期滿後，5年內再犯施用毒品案件，經
    臺灣臺南地方法院分別以93年度訴緝字第90號、94年度簡字
    第832號判處有期徒刑8月、6月確定，有臺灣高等法院被告
    前案記錄表在卷可稽，則其犯本案施用毒品犯行之時間，雖
    距前述強制戒治執行完畢釋放後已逾5年，揆諸首開說明，
    仍應依法論科。
四、核被告所為，係犯毒品危害防制條例第10條第1項之施用第
    一級毒品罪。其持有毒品海洛因之低度行為，應為施用之高
    度行為所吸收，不另論罪。又被告前曾犯施用毒品案件，經
    臺灣臺南地方法院分別以93年度訴緝字第90 號、94年度簡
    字第832號判處有期徒刑8月、6月確定，上開2 罪經減刑並
    定應執行刑為有期徒刑6月15日確定，並與甲○○前於89年
    間，因幫助販賣第二級毒品案件，經臺灣高等法院臺南分院
    以93年度上更一字第121號判處有期徒刑4年確定，接續執行
    ，於97年9月16日假釋付保護管束，於98年3月13日保護管束
    期滿未經撤銷視為執行完畢情事，有臺灣高等法院被告前案
    紀錄表1份在卷可查，其於上開有期徒刑執行完畢後5年內，
    再犯本件法定刑有期徒刑以上之罪，為累犯，應依刑法第47
    條第1項規定，加重其刑。爰審酌被告前曾因施用毒品案件
    經送觀察勒戒、強制戒治及法院科刑判決，已如前述，卻復
    犯本案之施用第一級毒品犯行，誠屬不該。惟念被告犯後始
    終坦承犯行不諱，犯罪後態度良好，且施用毒品之行為，究
    屬戕害自己身心，尚未危害他人，反社會性程度應屬較低，
    再斟酌被告之生活情況、品行及智識程度等一切情狀，量處
    如主文所示之刑，藉資懲戒。
據上論斷，應依刑事訴訟法第273 條之1 第1 項、第299 條第1
項前段，毒品危害防制條例第10條第1項，刑法第11條前段、第
47條第1項，判決如主文。
本案經檢察官游淑玟到庭執行職務。
中    華    民    國    98    年    10    月    20    日
                  刑事第十庭  法  官    李代昌
以上正本證明與原本無異。
如不服本判決應於收受判決後10日內向本院提出上訴書狀，並應
敘述具體理由。其未敘述上訴理由者，應於上訴期間屆滿後20日
內向本院補提理由書(均須按他造當事人之人數附繕本)「切勿逕
送上級法院」。
中    華    民    國    98    年    10    月    20    日
                              書記官    黃振祐
附錄本件論罪科刑所犯法條
毒品危害防制條例第10條第1項
施用第一級毒品者，處 6 月以上 5 年以下有期徒刑。


司法院資訊處製作；財團法人民間司法改革基金會備份。
